【裁判字號】    97,抗,262
【裁判日期】    970930
【裁判案由】    停止執行
【裁判全文】
臺灣高等法院高雄分院民事裁定           97年度抗字第262號
抗  告  人  臺灣三陽製藥廠股份有限公司
法定代理人  乙○○
抗  告  人  三彪科技股份有限公司
法定代理人  甲○○
上列抗告人因與相對人荷商柯金資產管理股份有限公司台灣分公
司間停止執行事件，對於民國97年7 月22日台灣屏東地方法院97
年度聲字第317 號裁定，提起抗告，本院裁定如下：
    主  文
抗告駁回。
抗告訴訟費用由抗告人負擔。
    理  由
一、本件聲請及抗告意旨略以: 原審96年度執字第19360 號清償
    債務強制執行事件（下稱系爭強制執行案件），就查封標的
    物鑑價過低，抗告人請求提高拍賣底價，前已向原審民事執
    行處聲明異議，遭原審民事執行處於97年7 月2 日裁定駁回
    異議，現對該裁定提起抗告，為免裁判矛盾，故聲請停止執
    行。又抗告人於97年7 月21日對於原審民事執行處就系爭強
    制執行案件定於97年7 月23日進行第2 次拍賣，提出緊急聲
    明異議狀，陳明暫677 號建物係抗告人三彪科技股份有限公
    司所出資興建，且暫677 號建物係屬增建建物，在未查明該
    建物是否為附屬物或從物之前，自不得併付拍賣。另暫678
    號建物係地下一層樓建物，在抵押權設定前即已興建完畢，
    且具有獨立出入口，其所有權人即訴外人涂張麗香又未欠相
    對人任何款項，自不得將暫678 號建物併付拍賣，未料原審
    民事執行處未停止執行，復定於97年8 月13日進行第3 次公
    開拍賣，故抗告人聲請停止執行，原裁定駁回抗告人之聲請
    ，於法未合，為此，請求廢棄原裁定等語。
二、強制執行程序開始後，除法律另有規定外，不停止執行。有
    回復原狀之聲請，或提起再審或異議之訴，或對於和解為繼
    續審判之請求，或提起宣告調解無效之訴、撤銷調解之訴，
    或對於許可強制執行之裁定提起抗告時，法院因必要情形或
    依聲請定相當並確實之擔保，得為停止強制執行之裁定。強
    制執行法第18條定有明文。查，抗告人所主張停止執行之事
    由，核與上開強制執行法第18條第2 項所規定停止執行之要
    件不符。此外，抗告人並無對相對人提起第三人或債務人異
    議之訴等民事訴訟及其他聲請，亦經原審查明在卷，有原審
    民事紀錄科查詢表在卷可稽。是抗告人聲請停止執行顯與上
    開強制執行法第18條第2 項規定要件不符，自不應准許。從
    而，原裁定駁回抗告人之聲請，並無違誤，抗告意旨指摘原
    裁定不當，求予廢棄，為無理由，應予駁回。
三、據上論結，本件抗告為無理由，依強制執行法第30條之1 、
    民事訴訟法第495 條之1 第1 項、第449 條第1 項、第95條
    、第78條、第85條第1項前段 ，裁定如主文。
中    華    民    國    97    年    9     月    30    日
                            民事第三庭
                                審判長法官  張國彬
                                法      官  吳登輝
                                法      官  鄭月霞
以上正本證明與原本無異。
如不服本裁定應於送達後10日內向本院提出再抗告狀（並按他造
當事人之人數附繕本），並繳納再抗告費新臺幣1,000 元。
再為抗告應以適用法規顯有錯誤為理由，並經本院之許可，該許
可以原裁定所涉及之法律見解具有原則上之重要性者為限，並委
任律師為代理人。
中    華    民    國    97    年    9     月    30    日
                                書  記  官  吳新貞
附註：
抗告人之配偶、三親等內之血親、二親等內之姻親，或抗告人為
法人、中央或地方機關時，其所屬專任人員具有律師資格並經法
院認適當者，亦得為第三審代理人。
抗告人或其法定代理人具有律師資格者及前項情形，應於提起抗
告或委任時釋明之。


司法院資訊處製作；財團法人民間司法改革基金會備份。
